MARLON JOSÉ DA VEIGA SANTOS

Solteiro

Nascido em 28/04/1988 em São Paulo, Brasil Rua Pedro Fernandes Aragão — 04431-160

(11)5611-0023 / (11)96444-1033

LinkedIn: https://www.linkedin.com/in/marlon-veiga-santos

Github: https://github.com/marlonveiga-santos

Blog: https://bemcodar.wordpress.com

Objetivo

Atuar como analista ou desenvolvedor de sistemas. Busco estágio na área, visando as áreas de cloud e data-science.

Qualificações técnicas

- Conhecimento em front-end.: HTML5, CSS3, Java Script (JS4 e ES 2015)
- Conhecimento em back-end: PHP, JSP, Apache e Node JS.
- Conhecimento em nuvem: Azure, IBM Cloud. Docker.
- Conhecimentos de linguagens: C++, Java, Java script, SQL, Python, VBA.
- Conhecimento em sistemas: Windows (Avançado) e Linux (Básico)
- Conhecimentos diversos: Office 365, Jupyter notebooks, IBM Watson, Visual Studio Code, Netbeans, Gcc, VNC, Github, CMD/Bash.

Qualificações pessoais / Idiomas

Suporte local e remoto ao usuário final. Elaboração de manuais em português e inglês, manutenção de impressoras, preparação de salas. Apresentações técnicas.

Inglês intermediário: leitura e escrita avançadas e conversação básica. Considerado proficiente pelo Centro Paula Sousa.

Espírito de equipe, senso de urgência, autodidata. Pretendo em um espaço de 5 anos me tornar referência na difusão de conhecimentos sobre nuvem e data-science no Brasil.

Tenho como hobbies karaokê, emuladores, leitura e caminhada.

Formação

FATEC Zona Sul

Análise e Desenvolvimento de sistemas – 2017 – cursando

E. E. México

• Ensino médio 2006-2008

Experiência profissional

Answerdesk Microsoft - Teleperformance - R\$ 1.600,00 - 08/2015 (atual)

- Suporte oficial da Microsoft no Brasil para usuários domésticos. Domínio do ambiente Windows e Office em suas versões a partir do Office 2007 e Windows 7.

Analista de ti e infraestrutura jr - Nec - R\$ 1.300,00 - 02/2014 à 11/2014

- Responsável por suporte à informática e telefonia direto ao cliente. Remanejamento de ativos e cabeamento. Atendimento de chamados com SLA.

Técnico eletrônico Jr. - ADT Security Services - R\$ 700,00 - 03/2009 a 02/2011

- Instalação de sistemas de segurança residenciais e comerciais. Execução de obras de infraestrutura e treinamentos. Atuação e contato com clientes em situação de fragilidade devido a furtos.

Observação: possuo mais atuações, porém destaco às que mais obtive aprendizado.